【裁判字號】    98,交抗,314
【裁判日期】    980608
【裁判案由】    聲明異議
【裁判全文】
臺灣高等法院高雄分院刑事裁定         98年度交抗字第303號
                                     98年度交抗字第304號
                                     98年度交抗字第309號
                                     98年度交抗字第310號
                                     98年度交抗字第311號
                                     98年度交抗字第312號
                                     98年度交抗字第313號
                                     98年度交抗字第314號
                                     98年度交抗字第315號
抗  告  人
即受處分人  甲○○○
上列抗告人因違反道路交通管理處罰條例案件，不服臺灣高雄地
方法院中華民國97年4 月28日裁定（98年度交聲字第855 號、第
856 號、第857 號、第858 號、第859 號、第860 號、第861 號
、第862 號、第863 號），提起抗告，本院裁定如下：
    主  文
抗告駁回。
    理  由
一、抗告意旨略以：抗告人即受處分人甲○○○原以異議期間是
    之計算是以繳罰到期日加上20日，不知法律期限已過始聲明
    異議。且抗告人平日無業，無力繳納罰鍰等語。
二、按受處分人，不服第8 條主管機關所為之處罰，得於接到裁
    決書之翌日起20日內，向管轄地方法院聲明異議；依道路交
    通管理處罰條例第87條規定向管轄法院聲明異議之期間，自
    裁決送達之翌日起算，並得依法扣除在途期間及聲請回復原
    狀；交通法庭認聲明異議不合法律上之程式或其異議權已經
    喪失者，應以裁定駁回之，道路交通管理處罰條例第87條第
    1 項、道路交通案件處理辦法第12條及第18條前段分別訂有
    明文。故受處分人若受有裁決而不服，自應於上開規定期間
    內聲明異議，倘受處分人逾期提出，法律上之程式已無從補
    正，自應依法駁回其異議。
三、經查：受處分人甲○○○所有車牌號碼9703-XJ 號自用小客
    車，分別於民國97年5 月16日上午9 時28分、97年5 月17日
    上午11時16分、97年5 月24日上午11時38分、97年5 月14日
    下午4 時47分、97年5 月13日上午9 時、97年5 月12日上午
    8 時31分、97年5 月16日下午12時45分、97年5 月13日上午
    9 時15分、97年5 月23日上午9 時8 分，行經高雄市○○區
    ○○路創新公園前路口，有違規超速行為，經原處分機關交
    通部公路總局高雄區監理以98年2 月13日高監自裁字第80-B
    B0000000號、第80-BB0000000號、第80-BB0000000號、第80
    -BB0000000號、第80-BB0000000號、第80-BB0000000號、第
    80-BB0000000號、第80-BB0000000號、第80-BB0000000號裁
    決書裁處罰鍰在案，該裁決書均於98年2 月16日送達於抗告
    人收受，有送達證書可參，則依據上開法條規定，受處分人
    如對原處分機關上開裁決不服而欲聲明異議，應自其收受裁
    決書之翌日起20日，即至遲應於98年3 月12日（含在途期間
    ）前提出聲明異議，始為合法。惟其竟遲至98年3 月30日始
    具狀聲明異議一節，此觀之異議人聲明異議狀上之原處分機
    關收文章戳即明，是受處分人提起本件異議，顯已逾上開法
    定異議期間。從而，其異議既不合上開法定程式，且無從補
    正，參照前揭法律規定，依法自應駁回。從而原審依法裁定
    駁回抗告人之異議，核無違誤。抗告人仍執陳詞提起抗告，
    並無理由，應予駁回。
四、據上論結，應依道路交通案件處理辦法第26條，刑事訴訟法
    第412條，裁定如主文。
中    華    民    國    98    年    6     月    8     日
                  刑事第三庭    審判長法  官   周賢銳
                                      法  官   黃憲文
                                      法  官   黃仁松
以上正本證明與原本無異。
不得再抗告。
中    華    民    國    98    年    6     月    8     日
                                      書記官   林家煜


司法院資訊處製作；財團法人民間司法改革基金會備份。
